

### **INFO CONTACTO**

- Móvil: 653 36 48 46
- E-mail: sergiovencillon10@gmail.com
- LinkedIn: linkedin.com/in/sergioberdiell-sanchez-6697711b3
- Localidad: Binéfar
- Carnet de conducir y coche propio

#### **HABILIDADES**

- Programación con PHP y JS
- Maquetación web CSS y Bootstrap
- Bases de datos con SQL
- Uso de control numérico CNC

#### **APTITUDES**

- Resolución de problemas
- Capacidad de aprendizaje
- Trabajo en equipo
- Responsable
- Actitud positiva

#### **IDIOMAS**

- Ingles: intermedio
- Catalán: Alto
- Castellano: Nativo

#### VISITA MI PORTFOLIO

https://master.dsnsz7seys00m .amplifyapp.com/





# SERGIO BERDIELL

PROGRAMADOR JUNIOR

# **SOBRE MÍ**

Llevo mas de 10 años de experiencia trabajando como carpintero. En este largo periodo, tuve la fortuna de trabajar delante de un ordenador y así descubrir mi gran vocación por el sector de la informática, mas en concreto la programación. Actualmente, me encuentro finalizando un grado superior de Desarrollo de Aplicaciones Web. Mi objetivo es empezar a trabajar en una empresa del sector IT para crecer laboralmente como programador y poder formar parte del mundo del desarrollo software que tanto me apasiona.

#### **EXPERIENCIA LABORAL**

## **Carpinteria Quim Fusters.SL**

Encargado de la fabricación en taller. Buscando los mejores acabados, modernos y de gran calidad. También me toco ejercer como maquinista de CNC, programando y ejecutando diferentes proyectos para el diseño de mobiliario.

2008-2019

## Ibérica Restaurants, Leeds U.K

Trabajo en el sector de la hostelería como camarero. 2019-2020

## **FORMACIÓN**

## Ilerna Online

Grado superior desarrollo de aplicaciones web 2020 - Actualidad

## Escola del treball, Lleida

Grado medio de madera y mueble 2005 - 2007

## Otros

Cursos de programación de la plataforma Udemy y EdTeam. Actualmente estoy realizando un curso de Angular.